最高法院民事裁定　　　　　　　九十四年度台聲字第八○二號
　　聲請人　乙○○
上列聲請人因與相對人甲○○間請求解除契約事件，對於中華民
國九十四年七月七日本院裁定（九十四年度台上字第一二二二號
），聲請再審，本院裁定如下：
    主  文
聲請駁回。
聲請訴訟費用由聲請人負擔。
    理  由
本件聲請人以本院九十四年度台上字第一二二二號裁定（下稱原
確定裁定）有民事訴訟法第四百九十六條第一項第一款規定之情
形對之聲請再審，無非以：(一)聲請人於前訴訟程序並未依民事訴
訟法第四百六十九條之一規定提起第三審上訴，原確定裁定引用
該條之規定，認聲請人之上訴為不合法，有違民事訴訟當事人進
行主義。(二)前訴訟程序受命法官就相對人所提預備聲明部分，未
調查證據。(三)買賣依民法第二百五十九條第一、二款之規定解除
契約時，當事人雙方互負回復原狀之義務，第二審法院在未命相
對人交還房屋之同時，即命聲請人返還買賣價金，當然違背法令
。(四)關於利息之裁判，未載明法律上之依據。(五)相對人所委任之
訴訟代理人成介之律師，未在第二審法院登錄，即係未經合法代
理，當然違背法令等詞，為其論據。
查：(一)聲請人於前訴訟程序提起第三審上訴，既主張第二審判決
有民事訴訟法第四百六十八條違背法令之情形，即係同法第四百
六十九條所列各款以外之事由，原確定裁定引用同法第四百六十
九條之一規定，認聲請人之上訴為不合法，即無不合。(二)按當事
人起訴，關於應受判決事項之聲明，為防該聲明難獲有利判決之
結果，乃同時提起不能並存之預備聲明，固非法所不許，惟法院
如認其先位聲明為有理由時，則對預備聲明部分，即可無庸調查
並加裁判，第二審法院未調查該部分之證據，於法並無不合。(三)
聲請人於事實審法院既未為同時履行之抗辯，則法院未命聲請人
返還買賣價金之同時，命相對人交還房屋，亦無不合。(四)按應付
利息之債務，其利率未經約定，亦無法律可據者，以週年利率百
分之五計算，民法第二百零三條規定甚明，此種法定利率於裁判
中未載明其法律條文，並無不可。(五)相對人所委任之訴訟代理人
成介之律師，未在第二審法院登錄，僅係違反律師法第七條、第
十一條、第二十一條之規定，為同法第三十九條所定應付懲戒之
事由，並不影響所辯護案件之效力，不生未經合法代理之問題。
原確定裁定以聲請人對第二審判決提起上訴，雖以該判決違背法
令為由，惟核其上訴理由狀所載內容，係就原審取捨證據、認定
事實之職權行使，及依職權解釋契約，指摘其為不當，並就原審
所為論斷，泛言未論斷或論斷矛盾，而非表明該判決所違背之法
令及其具體內容，暨依訴訟資料合於該違背法令之具體事實，並
具體敘述為從事法之續造、確保裁判之一致性或其他所涉及之法
律見解具有原則上重要性之理由，難認其已合法表明上訴理由，
遂認聲請人之上訴為不合法，予以駁回，經核無適用法規顯有錯
誤之情形。聲請意旨，請求廢棄原確定裁定，不能認為有理由。
據上論結，本件聲請為無理由。依民事訴訟法第九十五條、第七
十八條，裁定如主文。
中　　華　　民　　國　九十四　年　　十　　月　 二十 　日
                      最高法院民事第二庭
                          審判長法官  蕭　亨　國
                                法官  楊　鼎　章
                                法官  陳　淑　敏
                                法官  顏　南　全
                                法官  鄭　傑　夫
      本件正本證明與原本無異
                                      書  記  官
中　　華　　民　　國　九十四　年　 十一 　月　　二　　日
                                                      Ｃ
